臺灣嘉義地方法院民事裁定　96年度再微字第1號
再審聲請人　甲○○
再審相對人　峇里島公寓大樓管理委員會
法定代理人　乙○○
上列當事人間請求給付管理費事件，聲請人對本院民國95年11月
20日95年度小抗字第1號確定裁定聲請再審，本院裁定如下：
    主  文
聲請駁回。
聲請程序費用由聲請人負擔。
    理  由
一、本件再審意旨略以：再審聲請人不服本院（民國）95年11月
    20日95年度小抗字第1號民事裁定，其於95年3月18日以郵局
    掛號信寄出再抗告書狀，本院最遲至同年月20日應可收到書
    狀，況且，書狀之送達尚應加計在途期間，依司法院所頒佈
    之在途期間計算，嘉義縣之在途期間為2日，故無逾越抗告
    不變期間10日之計算，然本院以其已逾合法抗告期間，將再
    審聲請人之再抗告聲明裁定駁回，並諭知不得抗告，再審聲
    請人業已別無他法加以救濟，爰聲請再審，並聲明：原裁定
    廢棄，准予提起反訴等語。
二、按裁定已經確定，而有第496條第1項或第497條之情形者，
    得準用民事訴訟法有關再審程序之規定聲請再審，民事訴訟
    法第507條定有明文；第按提起再審之訴，應以訴狀表明再
    審理由及關於再審理由並遵守不變期間之證據，亦為同法第
    501條第1項第4款所明訂。所謂「表明再審理由，必須指明
    確定判決有如何合於法定再審事由之具體情事始為相當，倘
    僅泛言有何條款之再審事由，而無具體情事者，仍難謂已合
    法表明再審事由。既未合法表明再審事由，即為無再審之事
    由，性質上無庸命其補正。」（61年台再字第137號判例、
    88年度台聲字第539號判決意旨參照）。審究上開意旨窺之
    ，再審之訴乃對已確定裁判之特殊救濟程序，為維裁判之安
    定性，需有嚴格條件限制而為法所明訂始可，是以，若再審
    聲請人未具備法律明文規定之再審條件，尚難謂合法。詳查
    本件再審聲請人之書狀，並未陳明有何再審事由，即未具體
    指摘有何民事訴訟法第496條第1項各款及第497條規定之情
    形，揆揭上開判例意旨，應認其聲請再審不合法，無庸命其
    補正逕予駁回之。
三、另再審聲請人稱：其未逾抗告期間云云，惟查抗告應於法定
    不變期間之10日內為之，本院95小抗字第1號裁定業於95年3
    月10日合法送達再審聲請人，是再審聲請人至遲應於95年3
    月20日向本院提出抗告狀，而該抗告狀自應以法院所載收狀
    日期為準，不能依聲請人自於書狀所載日期定之（27年抗字
    第560號判例可參），是本院簡易庭收受再審聲請人抗告狀
    之日期乃95年3月21日，有本院收文章戳可稽，依法已逾抗
    告期間，原裁定依法予以駁回並無違誤；次按，當事人住居
    法院所在地，無須扣除在途期間，有最高法院91年度台上字
    第981號裁判可資參照，而本院就在途期間之扣除，嘉義縣
    為2日，嘉義市並不扣除之，而本件再審聲請人提出抗告時
    所陳報之住所為嘉義市，有其抗告狀可稽，故依法即非在途
    期間扣除之列，是再審聲請人對此容有誤會。又再審聲請人
    主張應有提起反訴之利益，然本院95年度小抗字第1號裁定
    已明白指出該訴訟不合民事訴訟法第436條之15規定而予以
    駁回，再審聲請人若對此不服，應於書狀中具體指摘有何適
    用法規顯有錯誤之疑義，而具有再審事由，始符合提起再審
    程序之規定，但細鐸其再審書狀並無具體指摘該法條有何違
    反法律規定之處，是再審聲請人再審之聲請為不合法，併此
    說明。
四、據上論結，本件再審之聲請為不合法，依民事訴訟法第507
    條、第502條第1項、第95條、第78條、裁定如主文。
中　　華　　民　　國　　96　　年　　3 　　月　　30　　日
                  民事第一庭審判長  法　官 林世芬
                                    法　官 陳端宜
                                    法　官 陳俞婷
以上正本係照原本作成。
本裁定不得抗告。
中　　華　　民　　國　　96　　年　　3 　　月　　30　　日
                                    書記官 林美足
